【裁判字號】    92,重訴,37
【裁判日期】    920820
【裁判案由】    毒品危害防制條例等
【裁判全文】
臺灣桃園地方法院刑事判決                          九十二年度重訴字第三七號
    公  訴  人  臺灣桃園地方法院檢察署檢察官
    被      告  甲○○
    選任辯護人  朱子慶律師
                黃鈴律師
右列被告因違反毒品危害防制條例案件，經檢察官提起公訴（九十二年度偵字第六九
七一號），本院判決如左：
    主  文
甲○○運輸第一級毒品，處無期徒刑，褫奪公權終身。
扣案之第一級毒品海洛因（合計淨重陸玖陸點玖壹公克，包裝重柒零點肆貳公克，純
度百分之柒伍點玖肆，純質淨重伍貳玖點貳公克）沒收銷燬之。扣案之黑色厚底休
閒鞋壹雙沒收。
    事  實
一、甲○○因己身有施用第一級毒品海洛因之惡習無法戒除，且認國內購買海洛因價
    格高昂，於民國九十二年四月間，經其向姓名年籍不詳綽號「小惠」之成年女子
    詢問，得知在大陸地區購買海洛因較便宜，而萌至大陸地區購買較低廉之海洛因
    供己施用念頭，遂委由「小惠」代其與大陸地區販賣毒品之賣主聯繫買賣毒品事
    宜。迨「小惠」聯繫妥定後，甲○○即於九十二年四月十四日下午，至桃園縣大
    園鄉「中正國際機場」搭乘復興航空公司編號ＧＥ－三五五號班機到澳門，再由
    澳門搭車至大陸地區廣東省珠海，並依「小惠」指示身著灰色襯衫、藍色牛仔褲
    為暗號，即有一姓名年籍不詳之大陸籍成年男子前來，二人並約定在翌日上午九
    時三十分許在原處等候，甲○○便在附近某不知名之飯店投宿，迨翌日上午九時
    三十分許，甲○○至約定地點等候，即有另一姓名年籍不詳之大陸籍成年男子駕
    駛一部營業用自小客車將甲○○載至大陸地區廣東省深圳之「時代飯店」門口等
    候，未幾，即有另一姓名年籍不詳之大陸籍成年男子前來，將預先已將海洛因以
    白色透明塑膠袋包裹數層後將之各藏放在一雙黑色厚底休閒鞋鞋底夾層內之毒品
    海洛因（每隻休閒鞋鞋底夾層內各一包，合計淨重六九六．九一公克，包裝重七
    ０．四二公克，純度七五‧九四％，純質淨重五二九．二三公克）以紅色塑膠袋
    裝放交給甲○○，甲○○並將新台幣（下同）三十萬元交給對方，再由前開駕駛
    營業用自小客車之該名男子，將甲○○載回珠海，甲○○在車內即將該雙藏有海
    洛因之黑色厚底休閒鞋換上，將其原有穿著之鞋及該裝放黑色休閒鞋之紅色塑膠
    袋丟棄。嗣於同年月十六日下午，甲○○基於私運管制進口物品即第一級毒品海
    洛因前來台灣之犯意，穿著前開藏有海洛因之黑色厚底休閒鞋，搭乘自澳門機場
    起飛之復興航空公司編號ＧＥ－三五四號班機回台，而於當日下午飛抵台灣之中
    正國際機場，私自運輸管制進口之前開第一級毒品海洛因進入我國國境。迨是日
    下午三時許，甲○○經由中正機場第一航廈入境檢查室第十六號檢查檯辦理入境
    通關手續之際，為財政部台北關稅局（下稱台北關稅局）人員認形跡可疑再請其
    至海關檢查室檢查，並以Ｘ光照射發覺甲○○所穿著之休閒鞋內藏放不明物體，
    經拆卸該休閒鞋鞋底後當場查獲前述毒品（合計淨重六九六．九一公克，包裝重
    七０．四二公克，純度七五‧九四％，純質淨重五二九．二三公克），而查悉上
    情，並扣得該毒品及甲○○所有供運輸第一級毒品海洛因所用之黑色厚底休閒鞋
    一雙。
二、案經內政部警政署航空警察局移送台灣桃園地方法院檢察署檢察官偵查起訴。
    理  由
一、右揭犯罪事實，業據被告甲○○於內政部警政署航空警察安檢隊訊問時及於偵審
    時均坦承不諱，並經證人即台北關稅局稽查組關員乙○○、證人即內政部航空警
    察局安檢隊第二組警員李正祥分別於本院訊問時證述查獲上開毒品之經過屬實，
    而在被告所穿著黑色厚底休閒鞋鞋底夾層內搜獲扣案之白粉二包經送請鑑定結果
    ，均含第一級毒品海洛因成分（合計淨重六九六．九一公克，包裝重七０．四二
    公克，純度七五‧九四％，純質淨重五二九．二三公克），有法務部調查局九十
    二年五月二十六日調科壹字第０八０００六三八五號鑑定通知書一紙在卷為憑，
    復有台北關稅局扣押貨物、運輸工具收據及搜索筆錄一份、甲○○之入出境記錄
    查詢一份、現場查獲照片八幀在卷及被告穿著用來藏放前述毒品海洛因之黑色厚
    底休閒鞋一雙及前述毒品海洛因二包（合計淨重六九六．九一公克，包裝重七０
    ．四二公克，純度七五‧九四％，純質淨重五二九．二三公克）扣案可稽，足認
    被告自白與事實相符而可採信，事證明確，被告犯行洵堪認定，應依法論科。
二、按自大陸地品私運物品進入台灣地區，以私運物品進口論，懲治走私條例第十二
    條定有明文。次按海洛因係行政院依懲治走私條例第二條第四項授權公告之「甲
    項管制進出口物品」，並為毒品危害防制條例第二條第二項第一款所稱之第一級
    毒品。核被告私運管制進口之第一級毒品海洛因進入我國國境，係犯懲治走私條
    例第二條第一項之私運管制物品進口逾公告數額罪及毒品危害防制條例第四條第
    一項之運輸第一級毒品罪。綽號「小惠」者僅係代被告與大陸地區賣主聯繫購毒
    事宜，與被告就本件私運第一級毒品行為並無犯意聯絡或行為分擔，尚非共同正
    犯。其持有第一級毒品之低度行為，為運輸之高度行為吸收，不另論罪。被告係
    以一個私運之行為，同時觸犯私運管制物品進口逾公告數額罪及毒品危害防制條
    例第四條第一項之運輸第一級毒品罪，應依想像競合犯之規定，從一重之運輸第
    一級毒品罪處斷。爰審酌被告為謀己私，罔顧法律私運毒品來台，數量龐大，如
    流入市面，將加速毒品之泛濫，可能因此而危害國人健康非淺，惟念其事後坦承
    犯行，態度良好等一切情狀，量處如主文所示之刑，併依法諭知褫奪公權終身。
三、扣案之海洛因二包（合計淨重六九六．九一公克，包裝重七０．四二公克，純度
    七五‧九四％，純質淨重五二九．二三公克），為查獲之第一級毒品，應依毒品
    危害防制條例第十八條第一項前段規定沒收銷燬之。另扣案之黑色厚底休閒鞋一
    雙，為供被告甲○○運輸毒品犯罪所用之物，且係被告向該名大陸人士購買第一
    級毒品海洛因所一併購得者，此據被告於警訊、偵審中所述明，屬被告所有，應
    依毒品危害防制條第十九條第一項之規定，宣告沒收。該黑色厚底休閒鞋既已扣
    案，而無全部或一部不能沒收情形，無庸依毒品危害防制條例第十九條第一項另
    諭知如全部或一部不能沒收時追徵其價額或以其財產抵償之。
據上論斷，應依刑事訴訟法第二百九十九條第一項前段，毒品危害防制條第四條第一
項、第十八條第一項前段、第十九條第一項，懲治走私條例第二條第一項、第十二條
、第十一條，刑法第十一條前段、第五十五條、第三十七條第一項，判決如主文。
本案經檢察官柯怡如到庭執行職務。
中      華      民      國      九十二      年      八    月    二十    日
                                臺灣桃園地方法院刑事第三庭
                                    審判長法  官  謝順輝
                                          法  官  林明洲
                                          法  官  林惠霞
右正本證明與原本無異。
如不服本判決，應於判決送達後十日內向本院提出上訴狀( 應附繕本 )。
                                          書記官  陳恩如
中      華      民      國      九十二      年      八    月    二十    日
附錄本件論罪科刑依據之法條：
毒品危害防制條例第四條第一項
製造、運輸、販賣第一級毒品者，處死刑或無期徒刑；處無期徒刑者，得併科新台幣
一千萬元以下罰金。製造、運輸、販賣第二級毒品者，處無期徒刑或七年以上有期徒
刑，得併科新台幣七百萬元以下罰金。
懲治走私條例第二條第一項
私運管制物品進口﹑出口逾公告數額者，處七年以下有期徒刑，得併科新台幣三百萬
元以下罰金。


司法院資訊處製作；財團法人民間司法改革基金會備份。
